【裁判字號】    97,裁,765
【裁判日期】    970124
【裁判案由】    綜合所得稅
【裁判全文】
最  高  行  政  法  院  裁  定
                                     97年度裁字第00765號
上  訴  人  甲○○
                    送達代收人  乙○○
                                6段155號2樓
被 上訴 人  財政部臺北市國稅局
代  表  人  凌忠嫄
上列當事人間綜合所得稅事件，上訴人對於中華民國96年9月20
日臺北高等行政法院96年度訴字第670號判決，提起上訴，本院
裁定如下：
    主  文
上訴駁回。
上訴審訴訟費用由上訴人負擔。
    理  由
一、按對於高等行政法院判決之上訴，非以其違背法令為理由，
    不得為之，行政訴訟法第242條定有明文。依同法第243條第
    1項規定，判決不適用法規或適用不當者，為違背法令；而
    判決有同條第2項所列各款情形之一者，為當然違背法令。
    是當事人對於高等行政法院判決上訴，如依行政訴訟法第
    243條第1項規定，以高等行政法院判決有不適用法規或適用
    不當為理由時，其上訴狀或理由書應有具體之指摘，並揭示
    該法規之條項或其內容；若係成文法以外之法則，應揭示該
    法則之旨趣；倘為司法院解釋或本院之判例，則應揭示該判
    解之字號或其內容。如以行政訴訟法第243條第2項所列各款
    情形為理由時，其上訴狀或理由書，應揭示合於該條項各款
    之事實。上訴狀或理由書如未依此項方法表明，或其所表明
    者與上開法條規定不合時，即難認為已對高等行政法院判決
    之違背法令有具體之指摘，其上訴自難認為合法。
二、本件上訴人對於高等行政法院判決上訴，係主張：在民國92
    年前，關於對政府捐贈土地列報綜合所得稅列舉扣除額之金
    額，均以捐贈時之公告土地現值為準。財政部94年2月18日
    台財稅第00000000000號函釋規定，人民對政府捐地之列舉
    扣除額，自100%減為16%。財政部前開函釋縮減人民對政府
    捐地之列舉扣除額，實質改變所得稅法施行多年給予人民納
    稅優惠之規定，違反中央法規標準法第5條及同法第6條規定
    。又所得稅法並無明文授權另訂扣除金額比率，前開函釋亦
    已牴觸憲法第172條規定，被上訴人竟依前開函作成原處分
    ，上訴人不能甘服。再按原審判決諸多論述中，均只強調經
    濟上之意義及實質課稅之公平原則，並未對於上訴人指摘上
    揭函釋係違反中央法規標準法及憲法，為合適之判決，有判
    決不備理由或理由矛盾之違法等語，為其理由。
三、本院查：觀之上訴人所陳上述理由，無非係重述業經其在原
    審主張而為原判決摒棄不採之陳詞，並執其個人主觀之法律
    見解，就原審所為論斷，泛言其不適用法令、違背法令、不
    備理由或理由矛盾，而非具體表明合於不適用法規、適用法
    規不當、或行政訴訟法第243條第2項所列各款之事實，難認
    對原判決之如何違背法令已有具體之指摘。依首揭規定及說
    明，應認其上訴為不合法，應予駁回。
四、依行政訴訟法第249條第1項前段、第104條、民事訴訟法第
    95條、第78條，裁定如主文。
中    華    民    國    97    年    1     月    24    日
                    最高行政法院第一庭
                        審判長法官  鄭  淑  貞
                              法官  楊  惠  欽
                              法官  吳  明  鴻
                              法官  鄭  小  康
                              法官  帥  嘉  寶
以  上  正  本  證  明  與  原  本  無  異
中    華    民    國    97    年    1     月    24    日
                              書記官  阮  思  瑩


司法院資訊處製作；財團法人民間司法改革基金會備份。
